【裁判字號】    92,交抗,812
【裁判日期】    921020
【裁判案由】    違反交通管理處罰條例
【裁判全文】
臺灣高等法院臺中分院刑事裁定             民國九十二年度交抗字第八一二號
    抗  告  人
    即受處分人  甲○○
右抗告人因違反道路交通管理處罰條例案件，不服臺灣苗栗地方法院中華民國九十二
年八月二十五日裁定（民國九十二年度交聲字第九六號），提起抗告，本院裁定如左
：
    主      文
抗告駁回。
    理      由
一、原裁定意旨略以：
（一）按汽車行駛於高速公路或設站管制之道路，而不遵管制之規定者，處汽車駕駛
      人新臺幣（下同）三千元以上六千元以下罰鍰，且應記違規點數一點，道路交
      通管理處罰條例第三十三條第一項、第六十三條第一項第一款定有明文；又按
      「汽車行駛高速公路，不得有左列行為‧‧‧‧二、在路肩上行駛」，高速公
      路交通管制規則第九條第一項第二款亦有明定。
（二）本件受處分人即異議人甲○○於民國（下同）九十二年三月二十九日，駕駛Ｎ
      Ｑ─二一五二號自用小客車於國道高速公路南下一九六公里處，為國道公路警
      察局第二警察隊舉發「行駛路肩」，異議人於應到案時間內陳述不服舉發，交
      通部公路總局新竹監理所苗栗監理站（下稱原處分機關）乃依道路交通管理處
      罰條例第三十三條暨違反道路交通管理事件統一裁罰標準及處理細則第四十一
      條第四項規定，於九十二年五月二十四日裁決，處罰鍰三千元，並記違規點數
      一點。
（三）查本件異議人甲○○並未爭執其駕駛車牌號碼ＮＱ─二一五二號自用小客車，
      於九十二年三月二十九日九時十五分許，行經國道一號中山高速公路一九六公
      里南下時，因「行駛路肩」，當場為國道公路警察局第二警察隊隊員賴春源舉
      發之事實，且有內政部警政署國道公路警察局舉發違反道路交通管理事件通知
      單影本乙紙在卷足稽，惟矢口否認有何行駛路肩之違規行為，辯稱：係連續禮
      讓後方來車超車及閃避中間車道大型車駛進外側車道，不慎右前輪壓到外側車
      道邊線云云。經查：異議人於原審九十二年七月十五日之訊問筆錄中表示：「
      我只是行駛較外側而已」等語，證人賴春源亦於上開同日訊問筆錄中表示：「
      異議人至少行駛路肩達一百公尺遠」等語，即使如異議人所辯，係為禮讓後方
      來車及閃避車輛才行駛較外側，惟車道應僅容許一臺車輛行駛之距離，異議人
      為禮讓或閃避車輛之同時，應有超出外側車道邊線而行駛路肩之事實；又按證
      人賴春源係本件原處分機關所認定受處分人有右開違規行為之證人，其與受處
      分人並無怨懟，衡情並無甘冒偽證罪刑責而構詞誣指受處分人上開駕駛行為之
      必要，依卷存證據資料既無任何積極證據足證賴春源上開供述係屬虛偽，亦未
      有足以令人信其供述不可採之品性證據或前科證據存在，自不得僅以證人賴春
      源為本件開單告發受處分人之員警而全盤抹煞其在訴訟上所具有之證人資格。
      況交通警察掣單舉發違反道路交通管理處罰條例所列之違規事實，本質上為行
      政處分，係公務員基於職務上之權力，依法就特定之具體事件所為之具公法上
      效果之單方面行政行為，基於公務員為公法上行為具有公信力之原則，該行政
      行為當可被推定為真正，其據以依法處分之事實認定亦為正確無誤，堪認證人
      賴春源在原審調查中具結後以言詞供述之上開待證事實（即受處分人有右開違
      規事實），確與事實相符，足認受處分人確有行駛路肩之違規情形。故原處分
      機關據前揭公路警察局公警局交字第Ｚ00000000號舉發違反道路交通
      管理事件通知單之記載，援引道路交通管理處罰條例第三十三條第一項規定，
      裁處異議人最低罰鍰新臺幣三千元，及記違規點數一點，並無不當。從而，本
      件異議為無理由，應予駁回云云。
二、本件抗告意旨略以：舉發員警非依事實舉發，而是欲以舉發違規事實來造成確實
    違規之事實；異議人並非連續行駛路肩，而是當天行經該路段，連續禮讓後方來
    車超車及閃避中間車道大型車駛進外側車道，不慎右前輪壓到外側車道邊線，舉
    發員警於原審所為之證述不可採，為此提起抗告云云。
三、經查抗告人違規之事實，業經證人即舉發警員賴春源於原審時供證明確，且有舉
    發違反道路交通管理事件通知單影本一紙附卷可按。而抗告人於原審亦坦承前輪
    有壓到外側車道邊線之情形，抗告人上開違規之事實，應堪予認定。本件違規係
    經執勤員警當場攔車摯單舉發，並未拍照，有國道高速公路警察局第三警察隊函
    附卷可證，自無監控錄影帶可供調取，本件事證已臻明確，亦無再傳訊證人陳林
    金止之必要，附此敘明。抗告人抗告意旨否認違規，指摘原裁定不當，為無理由
    ，應予駁回。
四、據上論斷，應依道路交通案件處理辦法第二十六條、刑事訴訟法四百十二條，裁
    定如主文。
中      華      民      國      九十二  年      十      月      二十    日
                                臺灣高等法院臺中分院刑事第九庭
                                      審判長法  官  陳  筱  珮
                                            法  官  趙  春  碧
                                            法  官  吳  重  政
右正本證明與原本無異。
不得抗告。
                                            書記官  林  育  德
中      華      民      國      九十二  年      十      月      二十一  日
                                                                        Ａ


司法院資訊處製作；財團法人民間司法改革基金會備份。
